【裁判字號】    97,易,490
【裁判日期】    970930
【裁判案由】    違反商標法
【裁判全文】
臺灣嘉義地方法院刑事判決               97年度易字第490號
公  訴  人  臺灣嘉義地方法院檢察署檢察官
被      告  甲○○
上列被告因違反商標法案件，經檢察官提起公訴（97年度偵字第
4345號），被告於準備程序中就被訴事實為有罪之陳述，經本院
合議庭裁定由受命法官改依簡式程序審理，判決如下：
    主  文
甲○○明知為未得商標權人同意，於同一商品，使用相同之註冊
商標之商品而販賣，處有期徒刑參月，如易科罰金，以新臺幣壹
仟元折算壹日。扣案如附表所示之物，均沒收。
    犯罪事實
一、甲○○明知「PUMA」、「NIKE」、「ADIDAS」、「LEVI'S」
    等商標圖樣，業經臺灣彪馬股份有限公司（下稱彪馬公司）
    、百慕達商耐吉公司、德商阿迪達斯公司、美商利惠國際有
    限公司（下稱利惠公司）向我國經濟部智慧財產局申請註冊
    取得商標權，專用於男裝、女裝、T 恤、衣服等商品，現仍
    於商標專用期間內，亦明知其自真實姓名、年籍不詳綽號阿
    龍之男子處所購得如附表所示之服飾，均為未得上述商標權
    人同意，於同一商品，使用相同於各該註冊商標圖樣之仿冒
    商品，竟基於販賣如附表所示仿冒上揭商標商品之犯意，自
    民國96年11月起，以每件新臺幣190 元至490 元之代價，並
    自同年月某日起，在嘉義市○○路63號騎樓，以每件290 元
    至590 元之價格公開陳列販賣牟利。嗣經警於97年4 月11日
    7 時30分許，持本院核發之搜索票，在其位於嘉義市○○街
    271 號之12之住處及嘉義市○○路63號騎樓執行搜索，並當
    場扣得如附表所示之物，始悉上情。
二、案經阿迪達斯公司訴由嘉義市調查站報請臺灣嘉義地方法院
    檢察署檢察官偵查起訴。
    理  由
一、本件係經被告甲○○於準備程序當庭表示認罪，而經本院裁
    定以簡式審判程序加以審理，則依據刑事訴訟法第273 條之
    2 、同法第159 條第2 項之規定，不適用傳聞法則有關限制
    證據能力之相關規定，合先敘明。
二、上揭犯罪事實業據被告甲○○於本院審理中坦承不諱；又扣
    案如附表所示「PUMA」、「NIKE」、「ADIDAS」、「LEVI'S
    」之服飾，經被告同意各抽樣2 件送鑑定，經鑑定後發現，
    抽樣之「PUMA」服飾2 件，並無PUMA專用之雷射標籤、品質
    粗糙，「NIKE」服飾2 件，色號錯誤、材質粗糙與真品不符
    、與NIKE制式成分、洗滌標示及紙卡吊牌不符，「ADIDAS」
    服飾2 件，欠缺原廠真品應有之標籤，縫線、標籤縫製等製
    工皆粗糙，與原廠真品相差甚鉅，「LEVI'S」服飾2 件，該
    公司並未出產此款式，商品主標、紅旗標、產地洗滌標、商
    品掛卡與真品不同，布料材質與車工粗糙，是上開抽樣鑑定
    之8 件服飾，均經認定係仿冒品等情，有彪馬公司97年5 月
    7 日鑑定報告書、必爾斯藍基股份有限公司97年4 月21日「
    Nike」產品鑑定書、唐朝智慧財產有限公司97年4 月28日鑑
    定報告書及利惠公司臺灣分公司97年4 月28日鑑定報告書等
    存卷可參，足見扣案如附表所示之物，均為與上揭商標權人
    相同商標之仿冒品無訛；此外，亦有「PUMA」經濟部智慧財
    產局商標資料檢索服務3 份、「ADIDAS」經濟部中央標準局
    商標註冊證1份、「LEVI'S」中華民國商標註冊證1份及抽樣
    送鑑定之8 件仿冒商品照片4 張等附卷可稽，及如附表所示
    之物扣案足資佐證，被告上揭自白核與事實相符，應堪採信
    。從而，本件事證明確，被告違反商標法第82條販賣仿冒商
    標商品犯行，洵堪認定，應予依法論科。
三、核被告甲○○所為，係犯商標法第82條之販賣仿冒商標商品
    罪，其意圖販賣而陳列仿冒商標商品之低度行為，為販賣仿
    冒商標商品之高度行為所吸收，不另論罪。又按刑事法若干
    犯罪行為態樣，本質上原具有反覆、延續實行之特徵，立法
    時既予特別歸類，定為犯罪構成要件之行為要素，則行為人
    基於概括犯意，在密切接近之一定時、地持續實行之複次行
    為，倘依社會通念，於客觀上認為符合1 個反覆、延續性之
    行為觀念者，於刑法評價上，應僅成立1 罪，即學理上所稱
    「集合犯」之職業性、營業性或收集性等具有重複特質之犯
    罪均屬之，例如經營、從事業務、收集、販賣、製造、散布
    等行為即屬之（最高法院95年度台上字第1079號判決意旨可
    資參照）。是本件被告販賣上揭仿冒商標商品之營利性行為
    ，係在密集期間內於相同地點、以相同方式持續進行，未曾
    間斷，此販賣仿冒該等商標商品犯行，即具有反覆、延續實
    行特徵，在行為概念上，如僅實施1 次行為固足以成立犯罪
    ，縱有多次販賣，仍應評價認係包括1 罪之集合犯。又被告
    係以1 販賣行為，同時侵害上開4 商標專用權人之法益而觸
    犯相同之罪名，為同種想像競合，應依刑法第55條之規定，
    從一重之販賣仿冒商標商品罪處斷。
四、爰審酌被告素行尚佳，有臺灣高等法院被告前案紀錄表1 紙
    在卷可佐，為高職畢業之智識程度，明知販賣仿冒商標商品
    之行為，將對商標權人之商譽造成損害，就真正商標權所表
    彰之品質亦生影響，並足以破壞我國致力於智慧財產權保護
    之聲譽，而其販賣期間將近半年，惟考量其已婚、育有3 子
    ，現無工作之生活狀況，及犯後坦承犯行、態度良好，檢察
    官求處有期徒刑3 月等一切情狀，量處如主文所示之刑，並
    諭知易科罰金之折算標準。另扣案如附表所示之物，係被告
    觸犯商標法第82條之罪所販賣之商品，不問屬於犯人與否，
    應依商標法第83條之規定，宣告沒收。
據上論斷，應依刑事訴訟法第273 條之1 第1 項、第299 條第1
項前段，商標法第82條、第83條，刑法第11條、第55條、第41條
第1 項前段，判決如主文。
本案經檢察官姜智仁到庭執行職務。
中    華    民    國    97    年    9     月    30    日
                  刑事第一庭    法  官  張志偉
上列正本證明與原本無異。
如不服本判決，應於判決送達後十日內向本院提出上訴狀，上訴
書狀依法應敘述具體理由，如未敘述具體理由者，應於上訴期間
屆滿後二十日內補提理由書於本院（均應附繕本）。告訴人或被
害人如對於本判決不服者，應具備理由請求檢察官上訴，其上訴
期間之計算係以檢察官收受判決正本之日期為準。
中    華    民    國    97    年    9     月    30    日
                                書記官  張子涵
附錄法條：
商標法第81條
未得商標權人或團體商標權人同意，有下列情形之一者，處3 年
以下有期徒刑、拘役或科或併科新臺幣20萬元以下罰金：
一、於同一商品或服務，使用相同之註冊商標或團體商標者。
二、於類似之商品或服務，使用相同之註冊商標或團體商標，有
    致相關消費者混淆誤認之虞者。
三、於同一或類似之商品或服務，使用近似於其註冊商標或團體
    商標之商標，有致相關消費者混淆誤認之虞者。
商標法第82條
明知為前條商品而販賣、意圖販賣而陳列、輸出或輸入者，處1
年以下有期徒刑、拘役或科或併科新臺幣5 萬元以下罰金。
附表：
┌───┬────────┬───┬────────┐
│編 號 │物  品 名 稱    │數  量│備      考      │
├───┼────────┼───┼────────┤
│1-1   │PUMA短袖運動衣  │41件  │已抽樣1件送鑑定 │
├───┼────────┼───┼────────┤
│1-2   │PUMA長袖運動衣  │25件  │                │
├───┼────────┼───┼────────┤
│1-3   │PUMA運動長褲    │33件  │                │
├───┼────────┼───┼────────┤
│1-4   │PUMA運動短褲    │8件   │已抽樣1件送鑑定 │
├───┼────────┼───┼────────┤
│1-5   │ADIDAS短袖運動衣│49件  │                │
├───┼────────┼───┼────────┤
│1-6   │ADIDAS運動長褲  │1件   │                │
├───┼────────┼───┼────────┤
│1-7   │NIKE 運動外套   │20件  │                │
├───┼────────┼───┼────────┤
│1-8   │ADIDAS 運動外套 │5件   │已抽樣1件送鑑定 │
├───┼────────┼───┼────────┤
│1-9   │NIKE 長袖運動衣 │58件  │                │
├───┼────────┼───┼────────┤
│1-10  │NIKE 短袖運動衣 │98件  │已抽樣1件送鑑定 │
├───┼────────┼───┼────────┤
│1-11  │NIKE 運動長褲   │46件  │                │
├───┼────────┼───┼────────┤
│1-12  │NIKE 運動短褲   │46件  │已抽樣1件送鑑定 │
├───┼────────┼───┼────────┤
│1-13  │LEVI'S短袖運動衣│5件   │已抽樣1件送鑑定 │
├───┼────────┼───┼────────┤
│1-14  │LEVI'S長袖運動衣│9件   │已抽樣1件送鑑定 │
├───┼────────┼───┼────────┤
│1-15  │PUMA 運動外套   │4件   │                │
├───┼────────┼───┼────────┤
│2-1   │NIKE 運動長褲   │109件 │                │
├───┼────────┼───┼────────┤
│2-2   │NIKE 長袖運動衣 │28件  │                │
├───┼────────┼───┼────────┤
│2-3   │NIKE短袖運動衣  │144件 │                │
├───┼────────┼───┼────────┤
│2-4   │NIKE  運動短褲  │62件  │                │
├───┼────────┼───┼────────┤
│2-5   │PUMA 長袖運動衣 │37件  │                │
├───┼────────┼───┼────────┤
│2-6   │PUMA 短袖運動衣 │90件  │                │
├───┼────────┼───┼────────┤
│2-7   │PUMA 運動長褲   │43件  │                │
├───┼────────┼───┼────────┤
│2-8   │PUMA 運動短褲   │27件  │                │
├───┼────────┼───┼────────┤
│2-9   │ADIDAS短袖運動衣│59件  │已抽樣1件送鑑定 │
├───┼────────┼───┼────────┤
│2-10  │LEVI'S長袖運動衣│32件  │                │
├───┼────────┼───┼────────┤
│2-11  │NIKE   運動外套 │42件  │                │
└───┴────────┴───┴────────┘


司法院資訊處製作；財團法人民間司法改革基金會備份。
